臺灣板橋地方法院刑事判決　　　　　　100年度簡上字第625號
上　訴　人　臺灣板橋地方法院檢察署檢察官
被　　　告　徐彪勝原名徐金益.
上列上訴人因被告家庭暴力之妨害自由案件，不服本院刑事庭中
華民國100 年4 月14日100 年度簡字第2402號刑事簡易判決（聲
請簡易判決處刑案號：臺灣板橋地方法院檢察署99年度偵字第18
323 號），提起上訴，本院管轄之第二審合議庭判決如下：
    主  文
上訴駁回。
    事  實
一、徐彪勝（原名徐金益）與陳珮玲原係同居之男女朋友，其等
    間具有家庭暴力防治法第3 條第2 款所定之家庭成員關係。
    因徐彪勝前於民國99年5 月8 日下午1 時30分許，在新北市
    ○○區○○路266 之1 號渠等該時同居處傷害陳珮玲（傷害
    部分業經原審以100 年度易字第543 號判決公訴不受理確定
    ），故陳珮玲搬離該同居處。嗣於99年5 月9 日晚間9 時19
    分許，徐彪勝撥打陳珮玲所使用之行動電話門號0000000000
    號欲與陳珮玲聯絡時，因電話未經接聽，徐彪勝因而心生不
    滿，竟基於恐嚇之犯意，於電話語音信箱中留言向陳珮玲恫
    稱：「如果妳不回來處理的話，就要放火燒掉妳所經營的早
    餐店」等加害財產之言語恫嚇陳珮玲，使陳珮玲聽取前揭電
    話留言後心生畏懼，致生危害於陳珮玲之財產安全。
二、案經陳珮玲訴由新北市政府警察局三峽分局移送臺灣板橋地
    方法院檢察署檢察官偵查起訴。
    理  由
壹、證據能力部分：
    按被告以外之人於審判外之陳述，雖不符前4 條之規定，而
    經當事人於審判程序同意作為證據，法院審酌該言詞陳述或
    書面陳述作成時之情況，認為適當者，亦得為證據，刑事訴
    訟法第159 條之5 第1 項定有明文。查本案認定事實所引用
    之卷內證據資料，除原已符同法第159 條之1 至第159 條之
    4 規定、及法律另有規定等傳聞法則例外規定，而得作為證
    據外，並無證據證明係公務員違背法定程式所取得，而檢察
    官、被告徐彪勝於本院行準備程序時，均同意其作為本案證
    據之證據能力，且本院審酌前揭陳述作成時之情況，並無違
    法取證之瑕疵，亦認以之作為證據為適當，是本件有關被告
    以外之人於審判外之言詞或書面陳述等供述證據，依前揭法
    條意旨，自均得為證據。
貳、實體部分：
一、訊據被告對於前揭犯罪事實均坦承不諱（簡上卷二第26、41
    頁），並經證人即告訴人陳珮玲於警詢、偵查中證述明確（
    偵卷第4-6 、31頁），且有告訴人所持用之0000000000號行
    動電話雙向通聯紀錄在卷可查（偵卷第61頁），足認被告之
    自白與事實相符。
二、按家庭暴力係指家庭成員間實施身體或精神上不法侵害之行
    為，而家庭暴力罪即指家庭成員間故意實施家庭暴力行為而
    成立其他法律所規定之犯罪，家庭暴力防治法第2 條第1 款
    、第2 款定有明文。查被告與告訴人原係同居之男女朋友，
    是其等屬家庭暴力防治法第3 條第2 款所定之家庭成員關係
    。是原審參酌上情，認被告犯行事證明確，所為係犯刑法第
    305 條恐嚇危害安全罪，又其上開恐嚇犯行亦屬家庭暴力防
    治法第2 條第2 款之家庭暴力罪，惟因家庭暴力防治法之前
    揭條文並無罰則規定，是僅依刑法之規定予以論罪科刑，復
    審酌被告犯罪動機、手段、所生危害程度及與告訴人間之關
    係，及被告於犯後尚知坦承犯行等一切情狀，量處拘役40日
    ，並諭知易科罰金之折算標準；又慮及被告5 年以內未曾因
    故意犯罪受有期徒刑以上刑之宣告，而其於本案已坦認犯行
    知所悔悟，且與告訴人成立民事調解，又經告訴人表明願意
    原諒之旨，而認被告經此偵審程序及刑之宣告，當知所警惕
    而應無再犯之虞，故所宣告之刑以暫不執行為適當，而依刑
    法第74條第1 項第2 款（原審判決據上論斷欄物載為第1 款
    ，應予更正）規定併予宣告緩刑2 年，及依家庭暴力防治法
    第38條第1 項規定，諭知緩刑期內付保護管束，並依刑法第
    74條第2 項第3 款之規定，命被告應於100 年4 月20日起至
    101 年11月20日止、每月20日給付告訴人新臺幣（下同）50
    00元（總計應給付10萬元），核其認事用法均無違誤，量刑
    亦屬妥當，應予維持。
三、至檢察官上訴意旨固以：被告未依調解內容給付，不應宣告
    緩刑等語，指原審對被告宣告緩刑有所不當。惟查，原審對
    被告宣告緩刑時，係已一併附具被告應向告訴人如數支付調
    解金額之條件，則被告於事後究竟是否依該等條件支付金額
    予告訴人，本屬被告有無刑法第75條之1 第1 項第4 款所定
    撤銷緩刑宣告規定適用之問題，與原審之認事用法有無違誤
    、或所量處之刑是否允當有無直接關連，本非無疑。且被告
    於原審時與告訴人固已成立調解，惟相關記載如何履行緩刑
    條件（即調解條件）之本院調解筆錄，經本院向被告之住所
    送達後，係於100 年4 月18日寄存於臺北市政府萬華分局西
    園路派出所，且迄今未經領取等情，有本院送達證書、100
    年11月3 日公務電話紀錄可查（簡上卷二第43之6-43之7 頁
    ）。是堪認於本院100 年10月5 日準備期日當庭將該調解筆
    錄影本交予被告收受前（簡上卷二第28頁），被告實際上並
    無有效履行該等緩刑條件之管道；又被告於當庭收受該調解
    筆錄後，確實於100 年10月21日曾以匯款方式支付部分款項
    予告訴人，此有被告所提出之ATM 匯款執據、告訴人之存摺
    影本等附卷可稽（簡上卷二第43-43 之2 頁），是本院因認
    原審對被告所宣告之刑以暫不執行為適當之理由，迄今仍然
    存在，上訴意旨執前詞認原審緩刑宣告有所不當，並無理由
    ，應予駁回。至於被告嗣後若有違反原審所定緩刑條件而情
    節重大者，檢察官仍得以該等事由重行向本院依刑法第75條
    之1 第1 項第4 款之規定聲請撤銷緩刑之宣告；告訴人若認
    被告嗣後發生此等情事，亦得向檢察官陳明，再由檢察官依
    法查明辦理，均併此敘明。
據上論斷，應依刑事訴訟法第455 條之1 第1 項、第3 項、第36
8條、第364 條，判決如主文。
本案經檢察官謝伊婷到庭執行職務。
中    華    民    國   100    年    11    月    16    日
          刑事第十六庭  審判長  法  官  林家賢
                                法  官  鄧雅心
                                法  官  黃沛文
上列正本證明與原本無異。
不得上訴。
                                書記官  尤怡文
中    華    民    國   100    年    11    月    16    日
附錄本判決論罪法條：
中華民國刑法第305條
（恐嚇危害安全罪）
以加害生命、身體、自由、名譽、財產之事，恐嚇他人致生危害
於安全者，處2 年以下有期徒刑、拘役或3 百元以下罰金。